【裁判字號】    97,交上易,20
【裁判日期】    970402
【裁判案由】    過失傷害
【裁判全文】
臺灣高等法院刑事判決                97年度交上易字第20號
上  訴  人
即  被  告  丙○○
上列上訴人因過失傷害案件，不服臺灣板橋地方法院95年度交易
字第339號，中華民國96年11月23日第一審判決（起訴案號：臺
灣板橋地方法院檢察署95年度偵字第13874號），提起上訴，本
院判決如下：
    主  文
上訴駁回。
丙○○緩刑貳年。
    事實及理由
一、本案經本院審理結果，認第一審以上訴人即被告丙○○等犯
    刑法第284條第1項之罪，判處有期徒刑5月，並諭知如易科
    罰金，以銀元3百元即新台幣9百元折算1日；減為有期徒刑
    2月又15日，如易科罰金，以銀元3百元即新台幣9百元折算1
    日。核其認事用法及量刑均無不當，應予維持，並引用第一
    審判決書記載之事實、證據及理由（如附件）。
二、被告上訴意旨略以：伊僅鬆開車門鎖約1、2公分，突然車門
    被勾開，車輛駕駛座車門右下方受損，門軸亦壞掉，本件純
    係告訴人車速過快，釀成車禍，不能咎令伊負過失之責云云
    。惟查：原審判決認定被告於民國95年4月17日上午8時15分
    許駕駛車號6P－85 21號自用小客車，停放在台北縣新莊市
    ○○路52號前之第11號停車格內，車輛停妥後欲開啟駕駛座
    車門下車，應注意讓後方車輛先行，且依當時天候陰、日間
    自然光線、柏油道路路面乾燥、無缺陷及障礙，並無不能注
    意情事，竟疏未注意，貿然開啟車門，適甲○○騎乘車號
    K3N －989號重型機車沿台北縣新莊市○○路往新泰路方向
    行駛，駛至該11號停車格前，因被告驟然開啟上開自小客車
    之左前車門，一時閃避不及，致其機車右側車身腳踏板撞擊
    勾絆該車左前車門之右下角鋼板，因此重心不穩，倒地並向
    左前方滑出，受有右足開放性骨折併韌帶、皮膚及肌肉嚴重
    挫傷，右手第五指掌骨骨折等傷害，嗣乙○○騎乘車號FVT
    －841 號重型機車沿新莊市○○路同向駛來，見狀亦煞車不
    及，致前車輪撞擊甲○○倒地之機車。被告於肇事後，在有
    偵查犯罪職權之公務員查知其為犯人前，向接獲報案之台北
    縣政府警察局新莊分局交通分隊警員自首，嗣並接受裁判等
    事實，已詳為說明其認定之理由及所依憑之證據，且被告於
    本院審理時亦不諱言當時確有鬆開車門鎖約1、2公分之事實
    ，足見被告確有過失。至被告雖指告訴人當時車速過快，釀
    成車禍，係有過失云云，惟未能提出確據以實其說，且遍查
    卷內資料，亦無關於告訴人超速之證明，尚難容由被告空言
    率予採信。被告上訴意旨，猶執前詞，否認犯罪，為無理由
    ，應予駁回。
三、按犯罪在新法施行（95年7月1日）前，新法施行後，緩刑之
    宣告，應適用新法第74條之規定（最高法院95年第8次刑事
    庭會議決議參照）。查被告前此未曾因故意犯罪受有期刑以
    上刑之宣告，有本院被告前科紀錄表在卷可稽，偶因一時疏
    於注意，致罹刑章，惡性非重，且於本院審理期間，已與告
    訴人達成和解，賠償損害新台幣250萬元，其中由被告給付
    50萬元，旺旺友聯產物保險股份有限公司給付200萬元，有
    和解書及撤回告訴狀各一份在卷為憑，本院認其經此偵審程
    序及處刑，日後當知警惕，諒無再犯之虞，因認其所受上開
    刑之宣告，以暫不執行為適當，併予宣告緩刑2年，以勵自
    新。
據上論結，應依刑事訴訟法第373條、第368條、刑法第74條第1
項第1款，判決如主文。
本案經檢察官田炳麟到庭執行職務。
中    華    民    國    97    年    4     月    2     日
                  刑事第十七庭  審判長法  官  趙功恆
                                      法  官  陳憲裕
                                      法  官  高明哲
以上正本證明與原本無異。
不得上訴。
                                      書記官  梁淑時
中    華    民    國    97    年    4     月    2     日
附錄本案論罪科刑法條全文：
刑法第284條
因過失傷害人者，處6月以下有期徒刑、拘役或5百元以下罰金，
致重傷者，處1年以下有期徒刑、拘役或5百元以下罰金。從事業
務之人，因業務上之過失傷害人者，處1年以下有期徒刑、拘役
或1千元以下罰金，致重傷者，處3年以下有期徒刑、拘役或2千
元以下罰金。


司法院資訊處製作；財團法人民間司法改革基金會備份。
